【裁判字號】    91,易,4051
【裁判日期】    920527
【裁判案由】    侵占
【裁判全文】
臺灣高雄地方法院刑事判決                    九十一年度易字第四○五一號
    公  訴  人  臺灣高雄地方法院檢察署檢察官
    被      告  丁○○
右列被告因侵占等案件，經檢察官提起公訴（九十一年度偵緝字第一三四○號），本
院判決如左：
    主  文
丁○○意圖為自己不法之所有，而侵占自己持有他人之物，處拘役肆拾日，如易科罰
金，以參佰元折算壹日。
    事  實
一、丁○○於九十一年五月三日下午一時三十分許，在高雄縣岡山鎮○○○路一○○
    號向甲○○○有限公司（下簡稱直航公司）租用車號六Ｍ—八七二六號自用小客
    車一輛，約定租用期限為一日，租金新台幣（下同）一千六百元，詎丁○○取得
    前揭自用小客車後，竟不依約定期限於同年月四日下午一時三十分返還，並意圖
    為自己不法之所有，將其所持有之前揭自小用客車侵占入己，復避不見面，致直
    航公司受有損害。嗣於同年月二十五日，直航公司委託協尋之無線計程車司機聯
    盟人員，始在屏東市○○路與民族路口尋獲已多處毀損之前揭自用小客車（修理
    費用計二萬七千二百六十七元）。
三、案經直航公司訴由臺灣高雄地方法院檢察署檢察官偵查起訴。
    理  由
一、訊據被告丁○○固坦承於右揭時地向直航公司租用前揭自用小客車一輛之事實，
    惟矢口否認有何侵占犯行，辯稱：我只是拿證件去租車，但車子不是我開的，是
    我朋友開的，車子也有還給租車公司云云。惟查，右揭事實，業據告訴代理人丙
    ○○於偵查及本院中指述甚詳，迭稱：被告是獨自一人來我們公司租車，約定租
    期一日，屆期後，被告沒有打電話表示要續租，也沒有返還車子，留給我們的電
    話號碼也停機了，我們就拜託計程車司機聯盟幫忙找車，於五月二十五日在屏東
    市○○路與忠孝路口找到車子，車子外觀已有多處刮傷毀損等語（見偵查卷第八
    頁、本院卷第二五頁），並有小客車租賃訂型化契約書影本、三洋汽車鈑噴作業
    紀錄表車影本在卷可憑（見偵查卷第一○、一二頁）。被告雖以前詞置辯，然查
    告於偵查中先供稱前揭自小客車係友人乙○○委託其租用云云，嗣經乙○○在本
    院具結證稱：於九十一年年初即未與被告連絡，也未委託被告租車等語（見本院
    卷第一一、九九頁）後，被告又改稱非乙○○委託其租用，係受不知姓名之同事
    所委託云云（見本院卷第一○○頁），其前後供述不一，顯非真實，不足採信。
    本案事證明確，被告之犯行堪以認定。
二、核被告所為，係犯刑法第三百三十五條第一項之侵占罪。爰審酌被告犯後猶否認
    犯行，不知悔改省悟，惟念其已與告訴人達成和解，有和解書一份在卷可憑（見
    本院卷第一○三頁），及對告訴人所造成之損害等一切情狀，量處如主文所示之
    刑，並諭知易科罰金之折算標準。
據上論斷，應依刑事訴訟法第二百九十九條第一項前段，第三百三十五條第一項、第
四十一條第一項，罰金罰鍰提高標準條例第一條前段、第二條，判決如主文。
本案經檢察官莊榮松到庭執行職務。
中      華      民      國    九十二    年      五      月    二十七    日
                                  臺灣高雄地方法院刑事第三庭
                                      法  官    廖純卿
右正本證明與原本無異。
如不服本判決，應於判決送達後十日內，向本院提出上訴狀。
                                      書記官    劉企萍
中      華      民      國    九十二    年      五    月    二十八    日
附錄本判決論罪科刑法條全文：
刑法第三百三十五條第一項
意圖為自己或第三人不法之所有，而侵占自己持有他人之物者，處五年以下有期徒刑
、拘役或科或併科一千元以下罰金。


司法院資訊處製作；財團法人民間司法改革基金會備份。
